臺灣新竹地方法院刑事判決　　　　　　　　　　　　　九十一年度簡上字第四五號
　　上　訴　人　臺灣新竹地方法院檢察署檢察官
　　被　　　告　甲○○
右列上訴人因被告公共危險案件，不服本院新竹簡易庭，於中華民國九十一年一月九
日所為之九十一年度竹交簡字第七號第一審簡易判決（聲請簡易處刑案號：臺灣新竹
地方法院檢察署九十年度偵字第七三九四號），而提起上訴，本院管轄第二審之合議
庭判決如左：
    主  文
上訴駁回。
甲○○緩刑期內付保護管束。
    事實及理由
一、本案經本院管轄第二審之合議庭審理結果，認本院第一審簡易判決認事用法及量
    刑均無不當，應予維持，並引用第一審簡易判決書記載之事實、證據及理由（如
    附件）。
二、上訴人上訴意旨係以：被告甲○○酒後駕車容易形成惡習，實有加以警惕之必要
    ，故原審判處被告罰金二萬元，已屬輕微，再賜予緩刑之宣告，難對被告有警惕
    之心，無法有效遏止酒後駕車之惡習，原審賜予緩刑之宣告實有不當，應撤銷原
    判決等等，而提起上訴。經查：
（一）被告係於上開時地因駕車任意變換車道，未使用方向燈或手勢，始為警於國道
      中山高速公路南向一百零三公里處攔檢查獲等情，除已據被告自承外，亦有警
      方之報告書可證，是被告僅係單純酒後不能安全駕車而駕駛耳，尚未因此而另
      有其他事故之發生（例如：擦撞攔檢護攔、其他路邊公共設施等），是原審判
      處被告罰金二萬元已難謂不重；
（二）再被告甲○○前未曾受有期徒刑以上刑之宣告，此有臺灣高等法院被告全國前
      案紀錄表及臺灣新竹地方法院檢察署刑案資料查註紀錄表各一份在卷可查，因
      一時短於思慮而酒後駕車，原審審酌上開等情認為以暫不執行為適當併予宣告
      緩刑二年已無不當可言，況被告酒後駕車已經警察開單製發將處以行政罰鍰，
      並已繳納完畢（新臺幣四萬九千五百元）而且同時亦遭吊扣駕駛執照一年等情
      ，亦有本院電詢交通部公路局新竹區監理所公務電話紀錄一紙在卷可證，是以
      被告歷經警訊及檢察官偵查程序予以告戒後，以及前開之行政罰鍰及吊扣駕駛
      執照一年之行政處分執行後，應已知所警惕，相信不會再犯，原審認為前開對
      其所宣告之刑，以暫不執行為適當，而併予宣告緩刑二年，應係妥當而予被告
      有自新之機會。
（三）綜上，原審以被告所犯罪證明確，援引適用刑法第一百八十五條之三、第四十
      二條第二項，罰金罰鍰提高標準條例第二條，量處罰金二萬元，如易服勞役以
      三百元折算一日，認事用法及量刑，並援引刑法第七十四條第一款給予緩刑二
      年之處分尚無違誤。上訴人即檢察官以前開事由提起上訴，本院認並無理由，
      原判決應予維持，上訴人之上訴應予駁回。
三、然被告係酒後不能安全駕駛而駕車，而近年政府行政部門迭經透過傳播媒體大力
    宣導酒醉後不得開車之政令及法律知識，傳播媒體更時時透過影像、文字描繪傳
    達出因酒醉後駕車所造成之用路人受傷、死亡及損害公共設施等情形，被告為一
    成年人且受有高中教育並有相當智識經驗之人，當能知曉酒醉後駕車對所有用路
    人之安全有相當程度之危險性，為使其習得正確之法律概念並遏止被告仍有酒醉
    後駕車之可能，及時刻記取酒醉後駕車係不法之行為，是就被告於緩刑期內，併
    予宣付保護管束，以收緩刑之效，相信如此當較僅給予被告罰金、或處以拘役、
    六個月以下有期徒刑而得易科罰金甚或拘束其身體自由之刑罰，更能達到法律制
    定之目的。
四、依刑事訴訟法第四百五十五條之一第一項、第三項、第三百七十三條、第三百六
    十八條，刑法第九十三條第一項，判決如主文。
中      華      民      國    九十一    年      五      月    二十二    日
                                  臺灣新竹地方法院刑事第一庭
                                      審判長法官  賴  淑  敏
                                            法官  林  秋  宜
                                            法官  馮  俊  郎
右正本證明與原本無異。
本件不得上訴。
                                           書記官  鄭  姿  萍
中      華      民      國    九十一    年      五      月    二十二    日
附錄本案論罪科刑實體法條全文：
刑法第一百八十五條之三
服用毒品、麻醉藥品、酒類或其他相類之物，不能安全駕駛動力交通工具而駕駛者，
處一年以下有期徒刑、拘役或三萬元以下罰金。
